臺灣新北地方法院板橋簡易庭小額民事判決
111年度板小字第782號
原      告  林明祥  
被      告  杰陞營造有限公司

法定代理人  陳宥靜  
訴訟代理人  蔣文耀  
上列當事人間請求給付報酬事件，經本院於民國111年4月8日言
詞辯論終結，判決如下：
    主      文
被告應給付原告新臺幣35,000元，及自民國111年1月19日起至清
償止，按週年利率5%計算之利息。
原告其餘之訴駁回。
訴訟費用新臺幣1,000元，由被告負擔新臺幣780元，餘由原告負
擔。
本判決原告勝訴部分得假執行。但被告如以新臺幣35,000元為原
告預供擔保，得免為假執行。
    事實及理由
一、本件被告經合法通知，無正當理由未於言詞辯論期日到場，
    核無民事訴訟法第386條所列各款情形，爰依原告之聲請，
    由其一造辯論而為判決。
二、原告主張：
　㈠被告於民國110年11月9日委託原告辦理「110中拆字第00070
    號－安全鑑定」事宜(下稱系爭安全鑑定)，原告於110年11月
    16日持被告蓋章之鑑定申請書向台灣省土木技師公會申請鑑
    定，並取得案件編號：0000000000，原告與被告之工地主任
    蔣文耀約定110年11月17日下午2時至工地現場進行會勘及鑑
    定，並由台灣省土木技師公會發函通知，現場會勘及鑑定期
    間，蔣文耀詢問鑑定結果、鑑定結論及建物拆除後未拆鄰房
    梁、版之施作方式，原告據實以告，原告另依蔣文耀之要求
    繪圖解說施工細節，並敘明施工方式，例如：⒈梁鋼筋及版
    鋼筋應預留延伸長度25或35公分及標準彎鉤，後續再以210k
    gf/cm²之混凝土包覆，包覆長度為30或40公分。⒉若考量施
    作空間不足之因素，則僅須預留可供焊接之鋼筋長度即可，
    再以鋼製端板滿焊於鋼筋上，鋼製端板採用厚度15mm，其直
    徑為8或10公分之圓形板，或採用8*8㎝或10*10cm之正方形板
    。⒊鄰房基礎採用微型樁或低壓灌注地質改良加固保護。
　㈡本鑑定報告係針對部分拆除剩餘建物之安全鑑定，據蔣文耀
    表示，該鑑定報告之前已委託訴外人彭成麒土木技師鑑定，
    但基於彭成麒完成之鑑定報告，其内容僅敘明原則性之鑑定
    成果及結論，並未敘明未拆鄰房之梁、版詳細施工方式及鄰
    房保護措施之施作方式，故委託原告再行鑑定。詎原告受委
    託施行鑑定，並應蔣文耀之要求，據實告知鑑定結果及結論
    之細節後，蔣文耀旋即終止鑑定報告書之製作，並拒絕支付
    鑑定費用，因原告受被告委託，已完成受委託之鑑定事宜，
    並將鑑定結果、鑑定結論及施作細節完整告知被告之工地主
    任蔣文耀。為此，爰依委任契約之法律關係，請求被告給付
    報酬。並聲明：被告應給付原告45,000元，及自起訴狀繕本
    送達翌日起至清償日止，按週年利率5%計算之利息。　　
三、被告則以：請繼續執行作業等語，資為抗辯。並聲明：㈠原
    告之訴駁回。㈡如受不利判決，願供擔保請准宣告免為假執
    行。
四、法院之判斷：
  ㈠原告主張被告委託原告辦理系爭安全鑑定，原告至工地現場
    會勘鑑定，並口頭告知被告鑑定結果及施工細節，被告嗣終
    止委任原告製作系爭安全鑑定之鑑定報告書等事實，業據提
    出報價單、台灣省土木技師公會鑑定（估）申請書、社團法
    人臺灣省土木技師公會110年12月16日(110)省土技字第6914
    號函、會勘紀錄表、繪圖手稿、臺灣省土木技師公會拆除執
    照110中拆00070號部分拆除剩餘建物安全鑑定報告(鑑定人
    彭成麒)在卷可稽，被告對此亦未具狀或到庭爭執，是依本
    院調查證據之結果，堪認原告前開主張為真正。
  ㈡按稱委任者，謂當事人約定，一方委託他方處理事務，他方
    允為處理之契約；受任人應受報酬者，除契約另有訂定外，
    非於委任關係終止及為明確報告顛末後，不得請求給付。委
    任關係，因非可歸責於受任人之事由，於事務處理未完畢前
    已終止者，受任人得就其已處理之部分，請求報酬，民法第
    528條、第548條分別定有明文。又委任乃受任人本於一定之
    目的提供勞務，為委任人處理事務，該契約之標的（內容）
    重在提供勞務而為事務之處理，至於有無完成一定之工作，
    則非所問；又受任人得就其已處理之部分，請求報酬，此觀
    民法第548條第2項規定甚明，其數額應按已處理事務之難易
    或所占比例，依契約本旨及誠信原則酌定之（最高法院109
    年度台上字第2270號、107年度台上字第58號判決意旨參照
    ）。依原告提出之報價單及台灣省土木技師公會鑑定（估）
    申請書，可見被告委任原告進行系爭安全鑑定，原告應於受
    委託日起14日內完成鑑定報告書，而原告與被告工地主任蔣
    文耀業於110年12月17日(起訴狀誤載110年11月17日)下午2
    時至工地現場進行會勘及鑑定，原告並應蔣文耀之要求，口
    頭告知鑑定結果及細節，然被告嗣終止委任原告製作鑑定報
    告書，已如前述，揆諸前開說明，系爭契約因非可歸責於受
    任人即原告之事由而終止，原告自得就其已處理之部分，請
    求報酬，爰審酌原告已告知被告鑑定結果及細節，並繪製手
    稿，然尚未出具鑑定報告等節，認本件原告得請求被告給付
    之委任報酬於35,000元之範圍內為可採。
五、綜上所述，原告依委任契約之法律關係，請求被告給付35,0
    00元，及自起訴狀繕本送達翌日即111年1月19日起至清償日
    止，按週年利率5%計算之利息，為有理由，應予准許。逾此
    範圍之請求，則無理由，應予駁回。
六、本件事證已臻明確，兩造其餘之攻擊防禦方法及所提證據，
    於判決結果不生影響，爰不一一論列，併此敘明。
七、本件原告勝訴部分係適用小額訴訟程序所為被告敗訴之判決
    ，爰依職權宣告假執行，又被告陳明願供擔保，請求免為假
    執行，核無不合，爰酌定相當擔保金額准許之；另確定本件
    訴訟費用額為原告已繳納之第一審裁判費1,000元，其中被
    告應負擔780元，餘由原告負擔。
中　　華　　民　　國　　111 　年　　4　　月　　 22　　日
                  臺灣新北地方法院板橋簡易庭
                            法  官  施函妤
以上為正本係照原本作成。
如不服本判決，應於送達後20日內，向本院提出上訴狀並表明上
訴理由，如於本判決宣示後送達前提起上訴者，應於判決送達後
20日內補提上訴理由書（須附繕本）。
中　　華　　民　　國　　111 　年　　4　　月　 　23　　日
                            書記官  吳昌穆
附錄：
一、民事訴訟法第436條之24第2項：
    對於小額程序之第一審裁判上訴或抗告，非以其違背法令為
    理由，不得為之。
二、民事訴訟法第436條之25：
    上訴狀內應記載上訴理由，表明下列各款事項：
    (一)原判決所違背之法令及其具體內容。
    (二)依訴訟資料可認為原判決有違背法令之具體事實。
三、民事訴訟法第471 條第1 項：（依同法第436 條之32第2 項
    規定於小額事件之上訴程序準用之）
    上訴狀內未表明上訴理由者，上訴人應於提起上訴後二十日
    內，提出理由書於原第二審法院；未提出者，毋庸命其補正
    ，由原第二審法院以裁定駁回之。